臺灣臺中地方法院刑事裁定
111年度聲字第655號
聲  請  人  臺灣臺中地方檢察署檢察官
受  刑  人  徐美均



上列聲請人因受刑人數罪併罰有二裁判以上，聲請定其應執行之
刑（111年度執聲字第428號），本院裁定如下：
    主    文
徐美均犯如附表所示各罪所處之刑，應執行有期徒刑捌年陸月。
    理    由
一、聲請意旨略以：受刑人徐美均犯如附表所示之罪，先後判決
    確定如附表，爰依刑事訴訟法第477條第1項、刑法第53條及
    第51條第5款規定，聲請定應執行之刑等語。
二、裁判確定前犯數罪者，併合處罰之。數罪併罰，有二裁判以
    上，分別宣告多數有期徒刑者，於各刑中之最長期以上，各
    刑合併之刑期以下，定其刑期，但不得逾30年，刑法第50條
    、第53條、第51條第5款分別定有明文。次按刑事訴訟法第3
    70條第2項、第3項，已針對第二審上訴案件之定應執行刑，
    明定有不利益變更禁止原則之適用；而分屬不同案件之數罪
    併罰有應更定執行刑之情形，倘數罪之刑，曾經定應執行刑
    ，再與其他裁判宣告之刑定應執行刑時，在法理上亦同受此
    原則之拘束。亦即，另定之執行刑，其裁量所定之刑期，不
    得較重於前定之執行刑加計後裁判宣告之刑或所定執行刑之
    總和。又數罪併罰定應執行刑之案件，係屬法院自由裁量之
    事項，法院所為刑之酌定如未逾越上開規定之外部界限、定
    應執行刑之恤刑目的及不利益變更禁止原則，即不得指為違
    法；又法院於裁量另定應執行之刑時，祇須在不逸脫上開範
    圍內為衡酌，而無全然喪失權衡意義或其裁量行使顯然有違
    比例原則之裁量權濫用之例外情形，並不悖於定應執行刑之
    恤刑目的者，即無違裁量權之內部性界限（最高法院108年
    台抗字第1714號、109年度台抗字第27號刑事裁定意旨參照
    ）。
三、查受刑人徐美均前於⑴民國（下同）105年3月10日至同年月2
    8日因犯詐欺取財罪、⑵104年12月20日因犯詐欺取財罪、⑶10
    4年7月20日因犯詐欺取財罪、⑷104年5月29日因犯詐欺取財
    罪、⑸105年7月17日至同年月25日因犯詐欺取財罪、⑹104年3
    月20日至105年5月10日因犯詐欺取財罪、⑺①106年2月28日、
    ②104年12月23日至105年3月16、17日、③105年2月22日至同
    年5月5日、④104年11月3日、⑤104年11月23日同年11月26日
    、⑥104年4月28日至同年11月20日（扣除104年7月20日）、⑦
    104年11月25日至105年2月26日、⑧104年11月19日至105年8
    月1日、⑨104年6月3日至105年4月20日、⑩104年8月至11月間
    、⑪104年11月29日至105年4月18日（11次）因分別犯加重詐
    欺取財罪、⑻①105年2月間某日、②105年2月8日、③104年1月3
    0日、④105年2月27日至同年7月6日、⑤105年3月中旬、⑥105
    年2月27日（6次）因分別犯加重詐欺取財罪、⑼105年3月7日
    因犯加重詐欺取財罪、⑽①105年4月18日至同年4月20日、②10
    5年3月12日、③105年4月18日、④104年11月19日至105年2月2
    7日、⑤105年2月27日至同年3月31日、⑥105年2月5日（6次）
    因分別犯加重詐欺取財罪、⑾104年11月27日至105年1月5日
    因犯加重詐欺取財罪、⑿①105年2月19日至同年3月18日、②10
    5年3月間（2次）因分別犯加重詐欺取財罪、⒀105年3月間因
    犯加重詐欺取財罪，經本院107年度訴字第88號、第947號、
    第1311號、107年度易字第3331號判決判處有期徒刑3年10月
    、1年2月、1年10月、1年10月、1年10月、3年、1年10月（
    共11罪）、1年2月（共6罪）、2年、1年6月（共6罪）、3年
    2月、1年8月（共2罪）、1年4月，應執行有期徒刑7年6月，
    上訴後，經臺灣高等法院臺中分院以109年度上訴字第45號
    、第66號、第67號、109年度上易字第40號判決上訴駁回，
    附表編號1至6所示之詐欺取財罪部分，因不得上訴而確定，
    被告不服再上訴，經最高法院以109年度台上字第2471號、
    第2472號、第2473號判決上訴駁回，附表編號7至13所示之
    加重詐欺取財罪亦告確定；再於⒁108年6月30日至同年7月26
    日因犯詐欺取財罪、⒂108年9月12日因犯詐欺取財罪，經本
    院以110年度易字第1399號判決分別判處有期徒刑10月、5月
    確定（如附表編號14、15）等情，有上開判決書及臺灣高等
    法院被告前案紀錄表各1份在卷可稽。而本件受刑人所犯如
    附表編號15所處之罪為得易科罰金及得易服社會勞動之罪，
    與附表編號1至14所處各罪為不得易科罰金及不得易服社會
    勞動之罪，核屬刑法第50條第1項但書所示不得併合處罰之
    情形，然因受刑人就如附表所示各罪已請求檢察官聲請定應
    執行刑，此有受刑人於111年1月12日所提出之「臺灣臺中地
    方檢察署刑法第50條第1項但書案件是否請求定應執行刑調
    查表」1紙附卷可稽，是檢察官聲請定其應執行之刑，爰依
    刑法第50條第2項之規定裁定其應執行之刑。　
四、次按數罪併罰之定應執行之刑，係出於刑罰經濟與責罰相當
    之考量，並非予以犯罪行為人或受刑人不當之利益，為一種
    特別的量刑過程，相較於刑法第57條所定科刑時應審酌之事
    項係對一般犯罪行為之裁量，定應執行刑之宣告，乃對犯罪
    行為人本身及所犯各罪之總檢視，除應考量行為人所犯數罪
    反應出之人格特性，並應權衡審酌行為人之責任與整體刑法
    目的，包含各別刑罰規範之目的、輕重罪間體系之平衡、整
    體犯罪非難評價、各行為彼此間之偶發性、與被告前科之關
    聯性、各行為所侵害法益之專屬性或同一性、數罪對法益侵
    害之加重效應、罪數所反映之被告人格特性與犯罪傾向、社
    會對特定犯罪例如一再殺人或販毒行為處罰之期待等因素，
    在量刑權之法律拘束性原則下，依刑法第51條第5 款之規定
    ，採限制加重原則，以宣告各刑中之最長期為下限，各刑合
    併之刑期為上限，但最長不得逾30年，資為量刑自由裁量權
    之外部界限，並應受法秩序理念規範之比例原則、平等原則
    、責罰相當原則、重複評價禁止原則等自由裁量權之內部抽
    象價值要求界限之支配，使以輕重得宜，罰當其責，俾符合
    法律授與裁量權之目的，以區別數罪併罰與單純數罪之不同
    ，兼顧刑罰衡平原則（最高法院96年度台上字第7583號、10
    0 年度台上字第21號判決意旨參照）。再者，法院於酌定執
    行刑時，不得違反刑法第51條之規定，並應體察法律規範之
    目的，謹守法律內部性界限，以達刑罰經濟及恤刑之目的。
    法院依刑法第51條第5 款定執行刑者，宜注意刑罰邊際效應
    隨刑期而遞減及行為人所生痛苦程度隨刑期而遞增之情形，
    並考量行為人復歸社會之可能性，妥適定執行刑。執行刑之
    酌定，並宜綜合考量行為人之人格及各罪間之關係；審酌各
    罪間之關係時，宜綜合考量數罪侵害法益之異同、對侵害法
    益之加重效應及時間、空間之密接程度，各罪間之獨立程度
    較高者，法院宜酌定較高之執行刑，但仍宜注意維持輕重罪
    間刑罰體系之平衡。　　
五、本院審酌受刑人徐美均分別犯如附表編號1至6、14至15所示
    之罪均為詐欺取財罪、如附表編號7至13所示之罪均為加重
    詐欺取財罪，且於附表編號1至6、7①至⑤、7⑦至⑧、7⑩至⑪、8
    至9、10①至②、10④至⑤、11至15所示犯行部分，所侵害者係
    不同被害人之財產法益，而就附表編號7⑥、7⑨、10③、10⑥雖
    與附表編號3（古佳育）、附表編號4（杜宛玲）、附表編號
    13（何欣怡）、附表編號12（趙雅雯）所示犯行之被害人相
    同，然受刑人係以不同詐術為之，亦均係基於不同犯意所為
    ，犯意各別，行為互殊，惟受刑人係於103年6月間某日起，
    因投資事業周轉不靈，而訛以低於市場價格之百貨公司、量
    販店、餐廳之禮券，或以投資餐廳，或以高利率借款詐騙被
    害人，而於104年1月30日（即附表編號8③所示之犯行、即本
    院107年度訴字第88號等判決附表一編號18被害人張靜怡部
    分）起至105年2月26日（即附表編號7⑦所示之犯行、即本院
    107年度訴字第88號等判決附表一編號13被害人周宜臻部分
    ）期間內密接為附表編號1至13所示之犯行，於執行刑之量
    定時，自應予整體考量避免過苛；然受刑人於附表編號1至1
    3所示之犯行，於遭警方查獲後仍在本院審理中，本件受刑
    人竟全然無悔意又在108年6月13日，另佯稱有大量免稅店優
    惠保養品或得從大陸代購保養品，而先後於108年7月1日起
    至同年月26日、108年9月12日分別為附表編號14、15所示之
    犯行，則由受刑人一再觸犯詐欺取財罪，尤見其惡性甚重，
    是本件裁定之執行刑自不應輕縱，惟考量受刑人前述各罪定
    應執行刑之外部界限（各宣告刑中刑期最長之有期徒刑3年1
    0月以上，各刑合併之刑期雖達期徒刑60年9月，惟依刑法第
    51條第5款規定，多數有期徒刑定應執行刑仍不得逾30年之
    最高刑度）及不利益變更禁止（編號1至13所示之罪經定應
    執行有期徒刑7年6月、加計編號14、15所示之罪之宣告刑各
    為有期徒刑10月、5月，總和為有期徒刑8年9月）等內部界
    限等一切情狀為整體評價，復參酌受刑人對本件定應執行刑
    請求合併定最低刑期之意見等情，有受刑人徐美均對本件定
    應執行刑之陳述意見表1紙在卷可憑（見本院卷第37頁），
    爰依法定其應執行之刑如主文。　
六、依刑事訴訟法第477條第1項，刑法第53條、第50條第2項、
    第51條第5款，裁定如主文。　
中　　華　　民　　國　　111 　年　　8 　　月　　19　　日
                    刑事第八庭    法  官  高思大
以上正本證明與原本無異。
如不服本裁定，應於收受送達後5日內向本院提出抗告狀（應附
繕本）。　
                                  書記官  黃聖心
中　　華　　民　　國　　111 　年　　8 　　月　　20　　日
附表：
編號   1 2 3 罪名   詐欺 詐欺 詐欺 宣告刑   有期徒刑3年10月 有期徒刑1年2月 有期徒刑1年10月 犯罪日期   105年3月10日至105年3月28日 104年12月20日 104年7月20日 偵查(自訴) 機關年度案號   臺灣臺中地方檢察署105 年度偵字第13221號等 臺灣臺中地方檢察署105 年度偵字第13221號等 臺灣臺中地方檢察署105 年度偵字第13221號等 最後事實審 法院  臺灣高等法院臺中分院 臺灣高等法院臺中分院 臺灣高等法院臺中分院  案號  109年度上訴字第45號等 109年度上訴字第45號等 109年度上訴字第45號等  判決日期  109年3月5日 109年3月5日 109年3月5日 確定判決 法院  臺灣高等法院臺中分院 臺灣高等法院臺中分院 臺灣高等法院臺中分院  案號  109年度上訴字第45號等 109年度上訴字第45號等 109年度上訴字第45號等  確定日期  109年3月5日 109年3月5日 109年3月5日 是否得易科罰金或易服社會勞動   均否 均否 均否 備註1   原判決附表一 編號6 原判決附表一 編號21 原判決附表一 編號29 備註2   編號1至13，經定應執行有期徒刑7年6月   

編號   4 5 6 罪名   詐欺 詐欺 詐欺 宣告刑   有期徒刑1年10月 有期徒刑1年10月 有期徒刑3年 犯罪日期   104年5月27日（聲請書誤載為104年5月29日，應予更正） 105年7月17日至105年7月25日 104年3月20日至105年5月10日 偵查(自訴) 機關年度案號   臺灣臺中地方檢察署105 年度偵字第13221號等 臺灣臺中地方檢察署105 年度偵字第13221號等 臺灣臺中地方檢察署105 年度偵字第13221號等 最後事實審 法院  臺灣高等法院臺中分院 臺灣高等法院臺中分院 臺灣高等法院臺中分院  案號  109年度上訴字第45號等 109年度上訴字第45號等 109年度上訴字第45號等  判決日期  109年3月5日 109年3月5日 109年3月5日 確定判決 法院  臺灣高等法院臺中分院 臺灣高等法院臺中分院 臺灣高等法院臺中分院  案號  109年度上訴字第45號等 109年度上訴字第45號等 109年度上訴字第45號等  確定日期  109年3月5日 109年3月5日 109年3月5日 是否得易科罰金或易服社會勞動   均否 均否 均否 備註1   原判決附表一 編號30 原判決附表一 編號34 原判決附表一 編號33 備註2   編號1至13，經定應執行有期徒刑7年6月   

編號   7 8 9 罪名   加重詐欺 加重詐欺 加重詐欺 宣告刑   有期徒刑1年10月(共11罪) 有期徒刑1年2月(共6罪) 有期徒刑2年 犯罪日期   ①106年2月28日、②104年12月23日至105年3月16、17日、③105年2月22日至105年5月5日、④104年11月3日、⑤104年11月23日至104年11月26日、⑥104年4月28日至104年11月20日（扣除104年7月20日）、⑦104年11月25日至105年2月26日（聲請書誤載為109年2月26日，應予更正）、⑧104年11月19日至105年8月1日、⑨104年6月3日至105年4月20日、⑩104年8月至11月間、⑪104年11月29日至105年4月18日 ①105年2月間某日、②105年2月8日、③104年1月30日、④105年2月27日至105年7月6日、⑤105年3月中旬、⑥105年2月27日 105年3月7日 偵查(自訴) 機關年度案號   臺灣臺中地方檢察署105 年度偵字第13221號等 臺灣臺中地方檢察署105 年度偵字第13221號等 臺灣臺中地方檢察署105 年度偵字第13221號等 最後事實審 法院  臺灣高等法院臺中分院 臺灣高等法院臺中分院 臺灣高等法院臺中分院  案號  109年度上訴字第45號等 109年度上訴字第45號等 109年度上訴字第45號等  判決日期  109年3月5日 109年3月5日 109年3月5日 確定判決 法院  最高法院 最高法院 最高法院  案號  109年度台上字第2471號等 109年度台上字第2471號等 109年度台上字第2471號等  確定日期  109年7月1日 109年7月1日 109年7月1日 是否得易科罰金或易服社會勞動   均否 均否 均否 備註   編號1至13，經定應執行有期徒刑7年6月   

編號   10 11 12 罪名   加重詐欺 加重詐欺 加重詐欺 宣告刑   有期徒刑1年6月(共6罪) 有期徒刑3年2月 有期徒刑1年8月（共2罪） 犯罪日期   ①105年4月18日至105年4月20日、②105年3月12日、③105年4月18日（聲請書誤載為105年3月1日至105年4月18日，應予更正）、④104年11月19日至105年2月27日、⑤105年2月27日至105年3月31日、⑥105年2月5日（聲請書誤載為105年2月5日至105年3月1日，應予更正） 104年11月27日至105年1月5日 ①105年2月19日至105年3月18日、②105年3月間 偵查(自訴) 機關年度案號   臺灣臺中地方檢察署105 年度偵字第13221號等 臺灣臺中地方檢察署105 年度偵字第13221號等 臺灣臺中地方檢察署105 年度偵字第13221號等 最後事實審 法院  臺灣高等法院臺中分院 臺灣高等法院臺中分院 臺灣高等法院臺中分院  案號  109年度上訴字第45號等 109年度上訴字第45號等 109年度上訴字第45號等  判決日期  109年3月5日 109年3月5日 109年3月5日 確定判決 法院  最高法院 最高法院 最高法院  案號  109年度台上字第2471號等 109年度台上字第2471號等 109年度台上字第2471號等  確定日期  109年7月1日 109年7月1日 109年7月1日 是否得易科罰金或易服社會勞動   均否 均否 均否 備註   編號1至13，經定應執行有期徒刑7年6月   

編號   13 14 15 罪名   加重詐欺 詐欺 詐欺 宣告刑   有期徒刑1年4月 有期徒刑10月 有期徒刑5月 犯罪日期   105年3月間 108年6月30日至108年7月26日 108年9月12日 偵查(自訴) 機關年度案號   臺灣臺中地方檢察署105 年度偵字第13221號等 臺灣臺中地方檢察署109 年度偵字第21058號等 臺灣臺中地方檢察署109 年度偵字第21058號等 最後事實審 法院  臺灣高等法院臺中分院 臺中地方法院 臺中地方法院  案號  109年度上訴字第45號等 110年度易字第1399號 110年度易字第1399號  判決日期  109年3月5日 110年12月7日 110年12月7日 確定判決 法院  最高法院 臺中地方法院 臺中地方法院  案號  109年度台上字第2471號等 110年度易字第1399號 110年度易字第1399號  確定日期  109年7月1日 110年12月7日 110年12月7日 是否得易科罰金或易服社會勞動   均否 否 是 備註   編號1至13，經定應執行有期徒刑7年6月 臺中地檢署111年度執字第423號 臺中地檢署111年度執字第424號